【裁判字號】    95,重訴,97
【裁判日期】    970222
【裁判案由】    違反槍砲彈藥刀械管制條例
【裁判全文】
臺灣高雄地方法院刑事判決              95年度重訴字第97號
公  訴  人  臺灣高雄地方法院檢察署檢察官
被      告  甲○○
                    現於臺灣高雄監獄執行中
指定辯護人  本院公設辯護人乙○○
上列被告因違反槍砲彈藥刀械管制條例案件，經檢察官提起公訴
（95年度偵字第12057號），本院判決如下：
    主  文
甲○○未經許可，持有可發射子彈具有殺傷力之改造手槍，累犯
，處有期徒刑參年捌月，併科罰金新臺幣伍萬元，罰金如易服勞
役，以新臺幣壹仟元折算壹日，扣案如附表一編號一、三所示之
物均沒收。又未經許可，持有彈藥主要組成零件之火藥，累犯，
處有期徒刑柒月，併科罰金新臺幣貳萬元，罰金如易服勞役，以
新臺幣壹仟元折算壹日，減為有期徒刑參月又拾伍日，併科罰金
新臺幣壹萬元，罰金如易服勞役，以新臺幣壹仟元折算壹日，扣
案如附表一編號四所示之物沒收。應執行有期徒刑參年拾月，併
科罰金新臺幣伍萬伍仟元，罰金如易服勞役以新臺幣壹仟元折算
壹日，扣案如附表一編號一、三、四所示之物均沒收。
    事  實
一、甲○○前於民國89年間因施用毒品案件，經臺灣臺南地方法
    院以89年度南簡字第749 號判處有期徒刑6 月確定，並於90
    年11月23日易科罰金執行完畢。詎其猶不知悔改，明知可發
    射子彈具有殺傷力之改造手槍、子彈及槍砲之主要組成零件
    ，為槍砲彈藥刀械管制條例所管制之物品，非經中央主管機
    關許可，不得持有之；竟基於持有可發射子彈具有殺傷力之
    改造手槍、子彈及槍砲之主要組成零件之犯意，於94年6 月
    20日某時，在臺南縣關廟鄉龜洞村龜洞40號之5 ，以新臺幣
    （下同）5 萬元向已成年之丙○○（綽號拐仔），購買如附
    表一編號一、二、三所示之改造手槍、制式子彈及土造金屬
    槍管（同時購買不具殺傷力之改造子彈2 顆，非屬槍砲、彈
    藥主要組成零件之土造金屬槍管半成品1 枝、彈室端遭截斷
    且內具阻鐵之金屬槍管1 枝、金屬管1 枝），將上開槍、彈
    等物，放置在其向許明忠（另經不起訴處分）所借住之位於
    高雄市○○○路6 號19樓之15住處，未經許可而持有之。又
    其明知彈藥之主要組成零件，為槍砲彈藥刀械管制條例所管
    制之物品，非經中央主管機關許可，不得持有之，竟另起持
    有彈藥主要組成零件之犯意，於同年月21日下午某時，在高
    雄縣阿蓮鄉○路村○路199 號其住家附近之雜貨店，以2 、
    3 百元購買鞭炮後，將鞭炮之火藥集中於一罐，並將該罐火
    藥（即附表一編號四所示之物）同樣放置在上開向許明忠所
    借住之住處，未經許可而持有之。後於94年6 月21日22時許
    ，甲○○與許明忠一同至許明忠之雇主陳明良所有而提供員
    工休息之位於臺東縣臺東市○○路62號2 樓處所，甲○○將
    上開槍、彈、土造金屬管及火藥同時帶至該處所。嗣於94年
    6 月23日18時許，為警於臺東縣臺東市○○路62號2 樓查獲
    ，並扣得如附表一編號一、二、三、四所示之物，及非屬槍
    砲、彈藥主要組成零件之土造金屬槍管半成品1 枝、彈室端
    遭截斷且內具阻鐵之金屬槍管1 枝、金屬管1 枝、玩具底火
    帽1 包、金屬彈簧13條、土造及玩具金屬彈殼1 包、磨棒機
    1 具、銼刀4 支、工具1 批，及與本案無關之不具殺傷力仿
    BERETTA 廠84型半自動改造手槍1 枝、不具殺傷力之改造子
    彈2 顆、海洛因2 包、安非他命8 包。
二、案經臺南縣政府警察局移送臺灣臺東地方法院檢察署呈請臺
    灣高等法院檢察署令轉臺灣高雄地方法院檢察署檢察官偵查
    起訴。
    理  由
一、上開事實業據被告於本院審理時坦承不諱（本院卷第84頁、
    第116 頁），並有如附表一編號一、二、三、四所示之改造
    手槍1 枝、制式子彈2 顆、土造金屬槍管1 枝及火藥1 罐，
    扣案可佐。又附表一之物分別經內政部警政署刑事警察局鑑
    定，其結果認為附表一編號一所示之改造手槍，係仿BERETT
    A 廠92FS型半自動手槍所製造之槍枝換裝土造金屬槍管改造
    而成之改造手槍，機械機能良好，可供擊發子彈使用，具殺
    傷力；另附表一編號二所示扣案之制式子彈2 顆，係口徑9
    MM之制式子彈，經實際試射，均可擊發，均具殺傷力；又附
    表一編號三所示之金屬管為土造金屬槍管，認屬內政部86年
    11月24日台（86）內警字第8670683 號公告之槍砲主要組成
    零件；再附表一編號四所示之火藥，檢出鋁粉、碳粉、硫磺
    、過氯酸鉀、硝酸鉀、苯甲酸甲等成分，認係煙火類火藥，
    而屬內政部86年11月24日台（86）內警字第8670683 號公告
    之炸彈、爆裂物之主要組成零件各節，有該局94年11 月4日
    刑鑑字第0940160557號槍彈鑑定書、96年2 月9 日刑鑑字第
    0960009895號函、96年3 月7 日刑偵五字第0960033882號鑑
    驗通知書、96年2 月12日刑鑑字第0960014880號鑑定書，及
    內政部96年4 月24日內授警字第0960870646號函附卷可憑（
    臺東地檢署94年度核退字第758 號卷第30頁至第35頁、本院
    卷第53頁至第54頁、第57頁至58頁、第61頁）。此外，並有
    證人許明忠於警詢、偵查中之證述，及證人陳明良於警詢時
    之證述在卷可參。足見被告之自白核與事實相符，堪可採為
    論罪科刑之依據。是本件被告之犯罪，事證明確，犯行洵堪
    認定，應依法論罪科刑。
二、新舊法比較：
(一)被告行為後，刑法及刑法施行法業於94年2 月2 日經總統以
    華總一義字第09400014901 號令修正公布，並於95年7 月1
    日施行，參酌最高法院95年5 月23日刑事庭第8 次會議決議
    ，修正後刑法第2 條第1 項之規定，係規範行為後法律變更
    所生新舊法律比較適用之準據法，於新刑法施行後，應適用
    修正後刑法第2 條第1 項之規定，為「從舊從輕」之比較。
    另於比較時應就罪刑有關之共犯、未遂犯、想像競合犯、牽
    連犯、連續犯、結合犯，以及累犯加重、自首減輕暨其他法
    定加減原因（如身分加減）與加減比例等一切情形，本於統
    一性及整體性原則，綜其全部罪刑之結果而為比較。
(二)多數有期徒刑，定其應執行之刑之部分：被告行為後，刑法
    第51條第5 款業已修正施行；就宣告多數有期徒刑而定其應
    執行之刑之上限，由修正前之「不得逾20年」，提高為「不
    得逾30年」。比較新舊法結果，應以舊法有利於被告。
(三)罰金刑部分：被告行為後，刑法第33條第5 款業已修正施行
    ；修正後刑法第33條第5 款規定「罰金：新臺幣1, 000元以
    上，以百元計算之。」與修正前刑法第33條第5 款規定「罰
    金：1 元以上。」不同。比較新舊法結果，本案關於槍砲彈
    藥刀械管制條例第8 條第4 項、第12條第4 項、第13條第4
    項之法定刑罰金部分以舊法較有利於被告。
(四)累犯部分：被告行為後，刑法第47條、第49條業已修正施行
    ；修正後刑法第47條規定「受徒刑之執行完畢，或一部之執
    行而赦免後，五年以內故意再犯有期徒刑以上之罪者，為累
    犯，加重本刑至二分之一。第九十八條第二項關於因強制工
    作而免其刑之執行者，於受強制工作處分之執行完畢或一部
    之執行而免除後，五年以內故意再犯有期徒刑以上之罪者，
    以累犯論。」與修正前刑法第47條規定「受有期徒刑之執行
    完畢，或受無期徒刑或有期徒刑一部之執行而赦免後，五年
    以內再犯有期徒刑以上之罪者，為累犯，加重本刑至二分之
    一。」不同；另修正後刑法第49條規定「累犯之規定，於前
    所犯罪在外國法院受裁判者，不適用之。」與修正前刑法第
    49條規定「累犯之規定，於前所犯罪依軍法或於外國法院受
    裁判者，不適用之。」互異。經比較新舊法後，因本案無論
    適用新法或舊法，被告均構成累犯，仍應適用修正前刑法第
    47條之規定，為累犯之論處。
(五)修正後之刑法第42條第3 項，就易服勞役之標準，由修正前
    之刑法第42條第2 項及罰金罰鍰提高標準條例第2 條之銀元
    100 元以上300 元以下折算1 日（即新臺幣300 元以上900
    元以下折算1 日），變更為新臺幣1,000 元、2,000 元或3,
    000 元折算1 日，使無力完納罰金者得於較短之勞役期限執
    行完畢，惟修正後刑法第42條第3 項將易服勞役之最長期限
    由6 個月延長至1 年，較不利於被告，則易服勞役折算結果
    若未逾6 個月之日數，修正後之刑法自對被告較為有利，如
    折算結果逾6 個月之日數，則修正前之規定對被告較為有利
    。
(六)刑法第41條雖係關於刑罰執行事項，參照最高法院90年度台
    非字第223 號、92年度台上字第5220號、94年度台上字第85
    8 號判決要旨，若該條有所變更，亦應依刑法第2 條第1 項
    之規定，比較新舊法，以資決定應適用之法律。修正後之刑
    法第41條就易科罰金之要件「犯最重本刑為5 年以下有期徒
    刑以下之罪」及「而受6 個月以下有期徒刑或拘役之宣告」
    部分，雖未變更，但就易科罰金之標準，由修正前之刑法第
    41條第1 項及罰金罰鍰提高標準條例第2 條之「100 元以上
    300 元以下折算1 日」（即新臺幣300 元以上900 元以下折
    算1 日），提高為「新臺幣1 千元、2 千元或3 千元折算1
    日」，刑法修正後之易科罰金標準，顯較不利於被告。至於
    新法將原有「因身體、教育、職業、家庭之關係或其他正當
    事由，執行顯有困難」規定，予以刪除，因該部分係屬於檢
    察官指揮執行時，所應審酌事項之規定（最高法院77年度台
    非字第158 號判決參照），而與法院應否諭知易科罰金之要
    件判斷無涉，從而，比較修正前、後之刑法、罰金罰鍰提高
    標準條例之規定，仍以修正前之刑法及罰金罰鍰提高標準條
    例之規定，較有利於被告。
(七)依上所述，本件就易服勞役折算標準以修正公布後之刑法，
    較有利於被告，而就徒刑定應執行刑、罰金刑之最低度、刑
    法第41條關於易科罰金標準之規定，修正後之刑法，均較不
    利於被告，綜合比較結果，適用修正前刑法之規定，較有利
    於被告。故就徒刑定應執行刑、罰金刑、易科罰金等相關規
    定，應依修正後刑法第2 條第1 項前段之規定，適用修正前
    刑法及修正前罰金罰鍰提高標準條例第2 條，惟就易服勞役
    部分，因屬易刑處分，新法既較有利於被告，自應採此有利
    於被告之修正後刑法之規定。
三、核被告所為，係犯槍砲彈藥刀械管制條例第8 條第4 項之未
    經許可持有可發射子彈具有殺傷力之改造手槍罪、同條例第
    12條第4 項之未經許可持有子彈罪、同條例第13條第4 項未
    經許可持有槍砲主要組成零件罪及未經許可持有彈藥主要組
    成零件罪。至於公訴意旨雖以被告於94年6 月20日向綽號「
    拐仔」之丙○○所購買者，為仿BERETTA 廠92FS型半自動手
    槍之玩具手槍，經被告將原不具殺傷力之該枝玩具手槍，改
    造成可供發射子彈具有殺傷力之仿BERETTA 廠92FS型半自動
    改造手槍等語。惟訊據被告堅決否認上開事實，並辯稱如附
    表一編號一之改造手槍，係其向丙○○購得時，即具有殺傷
    力，並非由其改造後始具有殺傷力等語。雖被告於本院準備
    程序中曾向受命法官表示承認上開犯罪（本院卷第38頁）；
    惟於審理時改稱如附表一編號一所示之改造手槍，係向丙○
    ○所購買，並非其所改造，先前所為承認犯罪之陳述，其意
    思為曾將該枝手槍之裡面、外面、滑套、握把旁邊之兩塊鐵
    等有生鏽之部分，加以磨去，而於磨鏽時，其曾將該枝手槍
    加以拆卸及組裝，遂誤認如此磨鏽及拆組手槍之行為，即屬
    改造等語（本院卷第83頁至第84頁）。考諸被告供稱其向丙
    ○○購買如附表一編號一、二、三所示之物，及不具殺傷力
    之改造子彈2 顆，土造金屬槍管半成品1 枝、彈室端遭截斷
    且內具阻鐵之金屬槍管1枝 、金屬管1 枝，價金總計係5 萬
    元（本院卷第84頁），若被告所購之手槍，僅為不具殺傷力
    之玩具手槍者，衡情其價金應不致高達5 萬元。且觀諸扣案
    如附表一編號三、四所示之物，及非屬槍砲、彈藥主要組成
    零件之土造金屬槍管半成品1 枝、彈室端遭截斷且內具阻鐵
    之金屬槍管1 枝、金屬管1 枝、玩具底火帽1 包、金屬彈簧
    13條、土造及玩具金屬彈殼1 包、磨棒機1 具、銼刀4 支、
    工具1 批等物，其中僅有用以磨鏽之磨棒機，並無足以車通
    或改造金屬槍管之機具，又證人許明忠於警詢中亦證述，其
    曾在租屋處看到被告手持電動磨棒機研磨改造槍身較粗糙之
    部分等語（南縣警刑字第0940054587號卷第22頁），核與被
    告於本院審理時所辯情節亦有吻合之處，而被告僅為國中畢
    業，不無將拆組手槍之行為，誤認為製造行為，致為認罪陳
    述之可能。再者，證人丙○○雖於本院審理時到庭結證：伊
    認識被告，但不曾將玩具手槍之類之槍械交付被告，亦沒有
    以5 萬元將改造手槍及改造工具一批出賣與被告等語（本院
    卷第107 頁至第109 頁）。惟考諸其證述，就伊與被告往來
    情形，先證稱平常沒有往來，有往來者係被告之長輩，於辯
    護人質之被告有無到關廟找過伊時，則改稱有，係因被告有
    毒品需要至伊家中，由伊拿出毒品請被告一起施用，於施用
    後被告與伊聊天時，被告曾提及自己會組裝道具槍及曾向伊
    調子彈，當時僅有伊與被告二人，惟當被告當庭提及當時尚
    有綽號「排骨」（臺語）之人與其同行找伊時，伊則又改稱
    被告與綽號「排骨」之人曾一同來找伊2 次，但都是談毒品
    之事，並非講槍枝之事（本院卷第109 頁至第111 頁）。足
    見證人丙○○前後證述不一，且有依被告之辯解而見勢更迭
    證詞之情形。而參以證人丙○○本身具備改造槍枝之能力，
    且因此於為警逮捕時遭開槍射中而致癱瘓，已據其證述在卷
    ，若證人丙○○證述上開槍彈為自己出賣與被告者，將致自
    己另涉違反槍砲彈藥刀械管制條例第8 條第1 項販賣手槍之
    罪嫌，故證人丙○○之證述，與自身存有高度利害關係，則
    其證述不無迴護自身利益之虞，應非可信。是本件雖有如附
    表一編號一所示具有殺傷力之改造手槍扣案可憑，惟此僅可
    見被告持有該改造手槍之事實，承上所論，尚不得遽謂該改
    造手槍必為被告所改造者，而為不利於被告之認定。公訴人
    就被告持有如附表一編號一所示改造手槍部分，誤認該改造
    手槍為被告所改造，而認被告成立槍砲彈藥刀械管制條例第
    8 條第1 項之罪，尚有未洽，惟其與起訴事實同一，爰依法
    變更起訴法條，併此敘明。被告以一行為同時持有制式子彈
    2 顆，因僅侵害單一社會法益，應屬單純一罪，故僅以未經
    許可持有子彈一罪論。被告以一持有行為，而同時觸犯槍砲
    彈藥刀械管制條例第8 條第4 項之未經許可持有可發射子彈
    具有殺傷力之改造手槍罪、同條例第12條第4 項之未經許可
    持有子彈罪、同條例第13條第4 項未經許可持有槍砲主要組
    成零件罪（即持有如附表一編號一、二、三所示之物部分）
    ，係想像競合犯，應依刑法第55條之規定，從一重論以未經
    許可持有可發射子彈具有殺傷力之改造手槍罪處斷。又被告
    所犯未經許可持有可發射子彈具有殺傷力之改造手槍罪與未
    經許可持有彈藥主要組成零件罪（即持有如附表一編號四所
    示之物部分）間，犯意各別，罪名不同，應分論併罰之。公
    訴意旨認被告所犯之持有槍砲主要組成零件罪與未經許可製
    造可發射子彈具有殺傷力之改造手槍罪間，有方法結果之牽
    連關係，應依修正前刑法第55條後段之規定，從一重論以未
    經許可製造可發射子彈具有殺傷力之改造手槍罪處斷；及被
    告所犯之未經許可製造可發射子彈具有殺傷力之改造手槍罪
    與未經許可持有子彈罪間，犯意各別，行為互殊，應分論併
    罰，均有未洽，併此敘明。另被告所持有如附表一編號四所
    示之火藥，係被告於94年6 月21日下午於住家附近之雜貨店
    購買鞭炮後將其中火藥集中而成，公訴意旨誤認為其係被告
    於94年6 月20日向綽號拐仔之丙○○所購得，尚有未洽。又
    被告有事實欄所載之前科紀錄，並於90年11月23日易科罰金
    執行完畢各節，有臺灣高雄地方法院檢察署刑案資料查註紀
    錄表及臺灣高等法院被告前案紀錄表各1 份附卷可憑。被告
    於受徒刑執行完畢後，5 年內故意再犯本件有期徒刑以上之
    二罪，為累犯，應依刑法第47條第1 項規定各加重其刑。爰
    審酌槍彈可在瞬間取人生命或致人傷殘，嚴重威脅一般民眾
    生命、身體之安全，而臺灣地區槍彈氾濫，不法之徒每每擁
    槍自重，輕則用之恐嚇勒索、欺壓善良；重則持以搶劫、擄
    人勒贖、殺人，致使社會應有之安全秩序岌岌可危，被告未
    經許可，持有如附表一所示之槍枝、子彈及槍枝彈藥主要組
    成零件，使上開破壞力強大之武器可能流入市面，嚴重威脅
    社會大眾之生命、財產安全，然被告持有前開槍彈之時間僅
    數日，犯罪情節非重，並考量其於本院審理時坦承犯行，犯
    罪後態度尚佳等一切情狀，分別量處如主文所示之刑；本院
    復審酌被告係國中畢業，經濟狀況尚可，及被告持有改造手
    槍之犯罪情節等一切情狀，就罰金部分併諭知如易服勞役，
    以1 千元折算1 日之標準。又扣案如附表一編號一所示之改
    造手槍1 枝（含彈匣1 個）、如附表一編號三所示之土造金
    屬槍管1 枝及如附表一編號四所示之火藥1 罐，均係槍砲彈
    藥刀械管制條例所規範之違禁物，應均依刑法38條第1 項第
    1 款規定，不問屬於被告與否均沒收之；又如附表一編號二
    所示之制式子彈2 顆，既均因鑑驗試射擊發完畢而滅失，毋
    庸併宣告沒收，併此敘明。另扣案之土造金屬槍管半成品1
    枝、彈室端遭截斷且內具阻鐵之金屬槍管1 枝、金屬管1枝
    、玩具底火帽1 包、金屬彈簧13條、土造及玩具金屬彈殼1
    包，均非槍砲彈藥刀械管制條例所規範之違禁物（詳後述）
    ，公訴意旨認上開扣案物品均屬違禁物，應依刑法38條第1
    項第1 款規定而沒收之，容有未洽；又被告所有之磨棒機1
    具、銼刀4 支、工具1 批，均與被告所犯槍砲彈藥刀械管制
    條例第8 條第4 項之未經許可持有可發射子彈具有殺傷力之
    改造手槍罪、同條例第12條第4 項之未經許可持有子彈罪、
    同條例第13條第4 項未經許可持有槍砲主要組成零件罪及未
    經許可持有彈藥主要組成零件罪無關，公訴意旨認上揭扣案
    物品為被告所有而供犯罪所用，應均依刑法第38條第1 項第
    2 款及第3 項之規定沒收之，亦有未洽。另被告所犯未經許
    可持有彈藥主要組成零件罪，其犯罪時間在96年4 月24日以
    前，合於中華民國九十六年罪犯減刑條例第2 條第1 項第3
    款規定，應依同條例第7 條第1 項規定於裁判時減其宣告刑
    ，爰依同條例第7 條第2 項規定宣告如主文所示之刑，與不
    應減刑之未經許可持有可發射子彈具有殺傷力之改造手槍罪
    ，依同條例第11條規定於減刑後合併定其應執行之刑；又諭
    知沒收如附表一編號四所示之物部分，不在減刑範圍內，仍
    應依原宣告刑執行之，附此敘明。
四、公訴意旨另以：被告所持有之扣案土造金屬槍管半成品1 枝
    、彈室端遭截斷且內具阻鐵之金屬槍管1 枝、金屬管1 枝、
    玩具底火帽1 包、金屬彈簧13條、土造及玩具金屬彈殼1 包
    ，均屬槍彈之主要組成零件，故認被告尚涉有未經許可持有
    槍砲、彈藥主要組成零件罪嫌云云。惟按犯罪事實應依證據
    認定之，無證據不得認定其犯罪事實，刑事訴訟法第154 條
    第2 項定有明文。經查：上開扣案物品分別經內政部警政署
    刑事警察局鑑定，其結果認為土造金屬槍管半成品1 枝、彈
    室端遭截斷且內具阻鐵之金屬槍管1 枝及金屬管1 枝，依現
    狀非經加工均無法供組成槍枝使用；另玩具底火帽1 包、土
    造及玩具金屬彈殼1 包，均未具完整子彈（含彈頭、彈殼、
    火藥、底火）結構；又金屬彈簧13條，為直徑、長短不一之
    金屬彈簧，故以上各物均非內政部86年11月24日台（86）內
    警字第8670683 號所公告之槍砲、彈藥主要組成零件，有內
    政部警政署刑事警察局96年2 月9 日刑鑑字第0960009895號
    函、內政部96年4 月24日內授警字第0960870646號函及96年
    9 月6日 內授警字第0960871432號函附卷可參（本院卷第53
    頁至第54頁、第61頁、第65頁）。故此部分不能證明被告犯
    罪，此外復查無其他積極證據足資認定被告持有前揭物品，
    而有未經許可持有槍砲、彈藥主要組成零件之犯行，原應為
    無罪之諭知，惟公訴意旨認此部分與前開有罪部分有裁判上
    一罪關係，爰不另為無罪之諭知，附此敘明。
據上論斷，應依刑事訴訟法第299 條第1 項前段、第300 條，槍
砲彈藥刀械管制條例第8 條第4 項、第12條第4 項、第13條第4
項，現行刑法第2 條第1 項前段、第11條前段、第55條、第42條
第3 項、第38條第1 項第1 款，修正前刑法第47條、第51條第5
款、第7 款、第9 款，中華民國九十六年罪犯減刑條例第2 條第
1 項第3 款、第7 條、第9 條、第11條，判決如主文。
本案經檢察官謝肇晶到庭執行職務。
中    華    民    國    97    年    2     月    22    日
                  刑事第十三庭審判長法  官  黃惠玲
                                    法  官  郭宜芳
                                    法  官  楊國煜
以上正本證明與原本無異。
如不服本判決應於收受本判決後10日內向本院提出上訴書狀，並
應敘述具體理由，如未敘述上訴理由者，應於上訴期間屆滿後20
日內補提理由書狀於本院（均須按他造當事人之人數附繕本）「
切勿逕送上級法院」。
中    華    民    國    97    年    2     月    22    日
                                    書記官  李憶如
附表一
┌───┬───────────┬───┬───────────────┐
│編號  │   物  品   名  稱    │數  量│    備                  註    │
├───┼───────────┼───┼───────────────┤
│  一  │改造手槍（含彈匣1 個，│1 枝  │仿BERETTA 廠九二FS型半自動手槍│
│      │槍枝管制編號：一一Ｏ二│      │所製造之槍枝換裝土造金屬槍管改│
│      │一五五四六九號）      │      │造而成之改造手槍，具殺傷力，應│
│      │                      │      │依刑法第38條第1 項宣告沒收。  │
│      │                      │      │                              │
│      │                      │      │                              │
├───┼───────────┼───┼───────────────┤
│  二  │制式子彈              │2 顆  │口徑9 MM之制式子彈，具殺傷力，│
│      │                      │      │因鑑定試射擊發完畢而滅失，毋庸│
│      │                      │      │宣告沒收。                    │
│      │                      │      │                              │
├───┼───────────┼───┼───────────────┤
│  三  │土造金屬槍管          │1 枝  │屬內政部86年11月24日台（86）內│
│      │                      │      │警字第8670683 號公告之槍砲主要│
│      │                      │      │零件，應依刑法第38條第1 項宣告│
│      │                      │      │沒收。                        │
├───┼───────────┼───┼───────────────┤
│  四  │火藥                  │1 罐  │煙火類火藥，屬內政部86年11月24│
│      │                      │      │日台（86）內警字第8670683 號公│
│      │                      │      │告之炸彈、爆裂物之主要組成零件│
│      │                      │      │，應依刑法第38條第1 項宣告沒收│
│      │                      │      │。                            │
└───┴───────────┴───┴───────────────┘
附錄本件論罪科刑法條：
《槍砲彈藥刀械管制條例第8條》
未經許可，製造、販賣或運輸鋼筆槍、瓦斯槍、麻醉槍、獵槍、
空氣槍或第4 條第1 項第1 款所定其他可發射金屬或子彈具有殺
傷力之各式槍砲者，處無期徒刑或5 年以上有期徒刑，併科新臺
幣1 千萬元以下罰金。
未經許可，轉讓、出租或出借前項所列槍枝者，處5 年以上有期
徒刑，併科新臺幣1 千萬元以下罰金。
意圖供自己或他人犯罪之用，而犯前二項之罪者，處無期徒刑或
7 年以上有期徒刑，併科新臺幣1 千萬元以下罰金。
未經許可，持有、寄藏或意圖販賣而陳列第1 項所列槍枝者，處
3 年以上10年以下有期徒刑，併科新臺幣700 萬元以下罰金。
《槍砲彈藥刀械管制條例第13條》
未經許可，製造、販賣或運輸槍砲、彈藥之主要組成零件者，處
三年以上十年以下有期徒刑，併科新台幣七百萬元以下罰金。
未經許可，轉讓、出租或出借前項零件者，處一年以上七年以下
有期徒刑，併科新台幣五百萬元以下罰金。
意圖供自己或他人犯罪之用，而犯前二項之罪者，處五年以上有
期徒刑，併科新台幣一千萬元以下罰金。
未經許可，持有、寄藏或意圖販賣而陳列第一項所列零件者，處
六月以上五年以下有期徒刑，併科新台幣三百萬元以下罰金。
第一項至第三項之未遂犯罰之。


司法院資訊處製作；財團法人民間司法改革基金會備份。
